【裁判字號】    98,抗,1790
【裁判日期】    990331
【裁判案由】    停止執行
【裁判全文】
臺灣高等法院民事裁定                  98年度抗字第1790號
抗  告  人  甲  ○
            乙○○
上列抗告人甲○與相對人坡心商業股份有限公司、抗告人乙○○
間停止執行事件，抗告人甲○、乙○○對於中華民國98年9月1日
臺灣臺北地方法院98年度聲字第79號所為裁定各自提起抗告，本
院裁定如下：
    主  文
原裁定廢棄。
    理  由
一抗告人甲○於原法院主張：伊已向原法院對相對人坡心商業股
  份有限公司（下稱坡心公司）、抗告人乙○○等提起第三人異
  議之訴（案列97年度重訴更(一)字第6 號），爰聲請供擔保後於
  該第三人異議之訴事件（下稱系爭第三人異議之訴事件）判決
  確定前停止原法院96年度執字第24523 號事件（下稱系爭強制
  執行事件）之強制執行程序等語，原法院以抗告人甲○之聲請
  與強制執行法第18條第2項之規定相當，准供擔保新臺幣(下同
  )744,000元後，於系爭第三人異議之訴事件終結前，停止系爭
  強制執行程序，抗告人甲○、乙○○不服，乃抗告前來。
二抗告人甲○抗告意旨略以：伊所提系爭第三人異議之訴係針對
  系爭強制執行事件中所查封拍賣編號3即建號2152 號房屋（下
  稱系爭房屋）所含之編號1 停車位（下稱系爭停車位）為之，
  聲請停止執行部分亦僅限於系爭停車位，不包括系爭房屋及其
  他共同使用部分，故停止執行之利息損失應以系爭停車位買受
  價格142萬元為計算基礎，原裁定以訴訟標的372萬元為計算基
  礎，並非適當等語；抗告人乙○○抗告意旨略以：系爭強制執
  行事件之債權人多達10餘人，債權金額達數千萬元，執行標的
  之房屋共22宗，拍賣方式為分別標價22宗房屋、合併拍賣，其
  拍賣最低價額為6,234萬元，抗告人甲○僅繳納744,000元之擔
  保金即得停止全部拍賣程序，實不合理，且依其聲請理由觀之
  ，抗告人甲○係僅對系爭停車位主張非屬執行債務人所有，原
  裁定自僅能就其主張之標的物裁定供擔保後停止執行，惟因停
  車位產權登記之方式係附隨於房屋，訂底價或拍賣時，應二者
  連同定價或出價，原法院併二者之鑑定價而定其擔保金之方式
  並無不當等語。
三按有回復原狀之聲請，或提起再審或異議之訴，或對於和解為
  繼續審判之請求，或提起宣告調解無效之訴、撤銷調解之訴、
  或對於許可強制執行之裁定提起抗告時，法院因必要情形，或
  依聲請定相當並確實擔保，得為停止強制執行之裁定，強制執
  行法第18條第2 項定有明文。查抗告人甲○於原法院主張：伊
  已對相對人坡心公司、抗告人乙○○等向原法院提起系爭第三
  人異議之訴，爰依前揭規定聲請供擔保後於該第三人異議之訴
  事件判決確定前停止系爭強制執行程序等情，固據其提出民事
  執行處通知、買賣契約書、民事呈報狀、裁定影本各1 件為證
  ，並經本院依職權調取原法院97年度重訴更(一)字第6 號民事卷
  核閱屬實，惟抗告人甲○於系爭第三人異議之訴事件係主張：
  系爭強制執行事件公告所查封拍賣之系爭停車位，非屬相對人
  坡心公司所有，而係第三人忠冠建設開發股份有限公司（下稱
  忠冠公司）斥資興建，所有權應屬忠冠公司所有，伊已向忠冠
  公司買受系爭停車位，因忠冠公司怠於行使權利，伊為保全債
  權乃代位忠冠公司提起系爭第三人異議之訴等語，所爭執者為
  系爭停車位，並未包含系爭房屋，而抗告人甲○於本院亦主張
  ：抗告人甲○所提系爭第三人異議之訴係針對系爭強制執行事
  件中所查封之系爭停車位，聲請停止執行部分亦僅限於系爭停
  車位等語，足見原法院就非抗告人甲○聲請部分併為准許，而
  裁定暫停系爭強制執行事件之全部強制執行程序，自有未洽。
  抗告人甲○、乙○○指為不當，即非無稽。
四次按專有部分不得與其所屬建築物共用部分之應有部分及其基
  地所有權或地上權之應有部分分離而為移轉或設定負擔，公寓
  大廈管理條例第4條第2項定有明文。又法院依強制執行法第18
  條第2 項定擔保金額而准許停止強制執行之裁定者，該項擔保
  係備供債權人因停止執行所受損害之賠償，其數額應依標的物
  停止執行後，債權人未能即時受償或利用該標的物所受之損害
  額，或其因另供擔保強制執行所受之損害額定之，非以標的物
  之價值或其債權額為依據。查抗告人甲○與第三人忠冠公司訂
  立之系爭停車位買賣契約書第6 條約定：「本買賣停車位，甲
  方（即抗告人甲○等）同意僅得典售於本大樓其他所有權人或
  隨同本大樓內房地所有權一併典售，不得單獨典售租借頂押或
  以其他方式供本大樓所有權人或承租人以外之第三人使用。」
  （見原法院卷第13頁），可知系爭停車位原則上係不得與其專
  有部分即系爭房屋單獨分離而為讓與，系爭停車位與系爭房屋
  具有密切之關係，是系爭強制執行事件可否將系爭停車位單獨
  予以停止執行？如可將系爭停車位單獨予以停止執行，是否將
  影響系爭房屋強制執行程序之進行，及參與投標者之意願與投
  標價格？凡此均攸關如何定「相當並確實」之擔保，即有進一
  步調查之必要。
五因此，抗告意旨指摘原裁定不當，求予廢棄，非無理由。又因
  系爭第三人異議之訴及系爭強制執行事件均在原法院進行中，
  宜由原法院就近一併調查，爰由本院將原裁定予以廢棄，發回
  原法院更為適法之處理。
六據上論結，本件抗告人甲○、乙○○之抗告均為有理由。依強
  制執行法第30條之1、民事訴訟法第492條，裁定如主文。
中    華    民    國    99    年    3    月    31     日
                    民事第十二庭
                        審判長法  官  陳駿璧
                              法  官  陳邦豪
                              法  官  李昆曄
正本係照原本作成。
本裁定除以適用法規顯有錯誤為理由外，不得再抗告。如提起再
抗告，應於收受後10日內委任律師為代理人向本院提出再抗告狀
。並繳納再抗告費新台幣１千元。
中    華    民    國    99    年    3     月    31    日
                              書記官  莊昭樹

司法院資訊處製作；財團法人民間司法改革基金會備份。
